臺灣高等法院高雄分院刑事判決　　　　 94年度上訴字第510號
上　訴　人
即　被　告　甲○○
上列上訴人因違反毒品危害防制條例案件，不服臺灣高雄地方法
院94年度訴緝字第6 號中華民國94年3 月10日第一審判決（起訴
案號：臺灣高雄地方法院檢察署91年度毒偵字第1350號），提起
上訴，及檢察官移送併案審理（同署：94年度毒偵字第1949號）
，本院判決如下：
    主  文
原判決撤銷。
甲○○連續施用第一級毒品，處有期徒刑壹年貳月；又施用第二
級毒品，處有期徒刑肆月。應執行有期徒刑壹年肆月。
    事  實
一、甲○○前於民國87年間因施用毒品案件，經台灣台南地方法
    院裁定送觀察、勒戒後，因有繼續施用毒品傾向，復依法院
    之裁定送強制戒治，並於88年10月28日停止強制戒治付保護
    管束期滿後，由台灣台南地方法院檢察署檢察官於88年11月
    16日，以88年度戒毒偵字第90號不起訴處分確定。詎甲○○
    於強制戒治執行完畢後5 年內，復基於施用第一級毒品海洛
    因之概括犯意，自91年1 月間某日起至94年2 月4 日中午1
    時許止（不含公權力拘束時間），以將海洛因攙水置入注射
    針筒內施打於手臂之方式，連續在其位於高雄縣路竹鄉○○
    村○○路12之1 號住處等地施用海洛因多次，約每天施用3
    次。甲○○復另行基於施用第二級毒品甲基安非他命之犯意
    ，於91年2 月1 日上午之某時，在其上述住處施用甲基安非
    他命一次。其間(一)甲○○因持變造統一發票兌領獎金，於91
    年2 月1 日下午2 時30分許，在台南縣歸仁鄉○○路○段55
    號為警查獲後，經台南縣警察局歸仁分局採尿送驗查獲。(二)
    於94年2 月4 日下午4 時5 分許，在高雄縣路竹鄉○○路66
    之2 號前空地，為警再度查獲。
二、案經台南縣警察局歸仁分局報告台灣台南地方法院檢察署呈
    請台灣高等法院檢察署核轉及內政部警政署保安警察第三總
    隊第二大隊移送台灣高雄地方法院檢察署檢察官偵查起訴及
    併案審理。
    理  由
一、訊據被告甲○○對於前揭犯罪事實坦承不諱，而其為警先後
    二次查獲時所採取之尿液檢體，經送請台南縣衛生局及高雄
    市立凱旋醫院檢驗，分別呈嗎啡及甲基安非他命陽性反應 (
    第2 次只有嗎啡陽性反應），有該局91年2 月5 日尿液檢驗
    成績書及該院93年3 月1 濫用藥物尿液檢報告附卷可稽，是
    被告自白與事實相符，其確有施用海洛因及甲基安非他命之
    犯行無疑。又被告前因施用毒品案件，經法院裁定觀察、勒
    戒後，因有繼續施用毒品傾向復依法院之裁定送強制戒治，
    並於88年10月28日停止強制戒治付保護管束期滿後，由台灣
    台南地方法院檢察署檢察官於88年11月16日，以88年度戒毒
    偵字第90號不起訴處分確定等事實，有前開裁定、不起訴處
    分書、台灣高等法院被告全國前案紀錄表與臺灣高雄地方法
    院檢察署刑案資料查註紀錄表足資佐證。故被告於強制戒治
    執行完畢後5 年內再有施用毒品行為，依毒品危害防制條例
    第23條第2 項規定，應予依法論科。
二、按海洛因及甲基安非他命分別為毒品危害防制條例第2 條第
    2 項第1 、2 款所明定之第一、二級毒品。是核被告所為，
    係犯毒品危害防制條例第10條第1 項施用第一級毒品罪及同
    條第2 項施用第二級毒品罪。被告持有第一級、第二級毒品
    後進而施用，其持有之低度行為應為各該施用之高度行為所
    吸收，不另論其持有毒品罪。又被告先後多次施用第一級毒
    品之行為，時間緊接，犯罪構成要件相同，顯係基於概括犯
    意反覆為之，為連續犯，應依刑法第56條之規定，論以一罪
    ，並應依法加重其刑。被告自91年1 月間某日起至91年2 月
    1 日止施用第一級毒品以外部分，雖未經檢察官起訴，因與
    起訴之施用第一級毒品部分具有連續犯之裁判上一罪關係，
    自為起訴效力所及，本院應併予審理。又其所犯施用第一級
    毒品罪與所犯施用第二級毒品罪之間，犯意各別、行為互殊
    ，應予併罰。
三、原審據以論處被告罪刑，固非無見；惟查：(一)原審於94年1
    月27日所為由受命法官行簡式審判程序之裁定原本，並無任
    何法官簽名（見原審卷第54頁）。(二)審判期日之訴訟程序，
    專以審判筆錄為證，刑事訴訟法第47條定有明文。又準備程
    序依刑事訴訟法第273 條第1 項規定，係於第一次審判期日
    前行之。但本件依原審卷之準備程序及審判期日筆錄所載，
    其準備序期日係於94年2 月24日下午12時0 分進行在後，審
    判期日則於94年2 月24日上午11時40分進行在前（見原審卷
    第86頁、第95頁），足見其所踐行之訴訟程序與法律規定不
    符。(三)就檢察移送併案審理部分，未及審理，均有未合。被
    告上訴意旨主張原審判決就併辦部分未予審理，指摘原判決
    不當，為有理由；自應由本院將原判決撤銷改判。爰審酌被
    告前因施用毒品經強制戒治，及於前案被警查獲後，仍未戒
    斷其施用毒品之惡習，又再度施用，其行為戕害其身心及其
    犯後坦承犯行等一切情狀，分別量處如主文所示之刑，並定
    其應執行之刑，以資懲儆，並促其向善之心。
四、公訴意旨另以：被告自91年1 月間某日起至同年31日止，亦
    有施用甲基安非他命行為，但被告已否認該部分犯行，且無
    其他積極證據證明於上述時間有施用甲基安非他命犯行，本
    應就此為無罪之諭知，惟公訴人認此部分與前開有罪之施用
    第二級毒品部分，有連續之裁判上一罪關係，爰不另為無罪
    之諭知，附此敘明。
據上論結，應依刑事訴訟法第369 條第1 項前段、第364 條、第
299 條第1 項前段，毒品危害防制條例第10條第1 項、第2 項，
刑法第11條前段、第56條、第51條第5 款，判決如主文。
本案經檢察官彭南雄到庭執行職務。
中　　華　　民　　國　　94　　年　　6 　　月　　28　　日
                  刑事第三庭    審判長法  官  周賢銳
                                      法  官  謝宏宗
                                      法  官  黃仁松
以上正本證明與原本無異。
施用第一級毒品部分，如不服本判決應於收受本判決後10日內向
本院提出上訴書狀，其未敘述上訴理由者，並得於提起上訴後10
日內向本院補提理由書狀（均須按他造當事人之人數附繕本）「
切勿逕送上級法院」。
施用第二級毒品部分不得上訴。
中　　華　　民　　國　　94　　年　　6 　　月　　28　　日
　　　　　　　　　　　　　　　　　　　書記官   鄭翠芬
附錄本件判決論罪科刑法條：
毒品危害防制條例第十條第一項、第二項
施用第一級毒品者，處六月以上五年以下有期徒刑。
施用第二級毒品者，處三年以下有期徒刑。
